【裁判字號】    92,易,171
【裁判日期】    920128
【裁判案由】    毒品危害防制條例
【裁判全文】
臺灣臺中地方法院刑事判決                          九十二年度易字第一七一號
    公  訴  人  臺灣臺中地方法院檢察署檢察官
    被      告  甲○○  男  四.
右列被告因毒品危害防制條例案件，經檢察官提起公訴（九十一年度毒偵字第三六四
號），本院判決如左：
    主  文
甲○○連續施用第二級毒品，累犯，處有期徒刑柒月。
扣案之安非他命壹包（毛重零點貳公克）沒收銷燬之，分裝管壹支、錫箔紙壹張，均
沒收。
    事  實
一、甲○○於民國八十三年間曾因違反肅清煙毒條例罪、違反麻醉藥品管理條例罪、
    違反槍砲彈藥刀械管制條例罪，經本院分別判處有期徒刑三年一月、七月、三月
    ，應執行有期徒刑三年六月確定，於八十三年七月二十九日入監執行至八十四年
    十月二十四日假釋出獄，其於假釋期間即八十五年間，又因違反麻醉藥品管理條
    例罪、違反槍砲彈藥刀械管制條例罪，經本院分別判處有期徒刑七月、三月，應
    執行有期徒刑八月確定，原假釋撤銷，並於八十八年三月十八日入監執行一年十
    一月七日之殘刑，期滿後接續執行八月之有期徒刑，至九十年二月十六日，再因
    假釋而出獄，迄九十一年一月二十日因縮刑假釋期滿而執行完畢。
二、甲○○前因施用毒品案件，經本院裁定送觀察、勒戒後，有繼續施用毒品之傾向
    ，再經本院裁定令入戒治處所施以強制戒治，後來因戒治成績被評定為合格，經
    本院裁定停止戒治，所餘戒治期間付保護管束，迄八十九年三月十一日保護管束
    期滿，由台灣台中地方法院檢察署檢察官於八十九年四月六日以八十九年度戒毒
    偵字第二○五號不起訴處分確定。猶不知悔改，復基於施用第二級毒品之概括犯
    意，自九十一年一月二十四日起至九十一年一月二十九日止，連續在其台中市○
    ○區○○路二段二四九之九巷一弄十二號六樓之二住處，以將第二級毒品安非他
    命置於錫箔紙上，下以火燒烤待產生白煙後吸用該煙霧之方式，施用安非他命三
    次。嗣於九十一年一月三十一日十七時四十分許，在其前揭住處，為警持搜索票
    當場查獲，並扣得其所有之安非他命一包（毛重○‧二公克），及供施用安非他
    命用之分裝管一支、錫箔紙一張。
三、案經臺中縣警察局烏日分局報請臺灣臺中地方法院檢察署檢察官偵查起訴。
    理  由
一、右揭事實業據被告甲○○坦承不諱，並有扣案之安非他命一包（毛重○‧二公克
    ），及供施用安非他命用之分裝管一支、錫箔紙一張足憑；又被告前因施用毒品
    案件，經本院裁定送觀察、勒戒後，有繼續施用毒品之傾向，再經本院裁定令入
    戒治處所施以強制戒治，後來因戒治成績被評定為合格，經本院裁定停止戒治，
    所餘戒治期間付保護管束，迄八十九年三月十一日保護管束期滿，由台灣台中地
    方法院檢察署檢察官於八十九年四月六日以八十九年度戒毒偵字第二○五號不起
    訴處分確定乙情，有該案不起訴處分書一份在卷可佐。其於五年內再犯毒品危害
    防制條例第十條之罪，事證已臻明確，犯行應堪認定。
二、核被告所為，係犯毒品危害防制條例第十條第二項之施用第二級毒品罪。其因施
    用安非他命而持有第二級毒品之行為，為施用第二級毒品行為所吸收，不另論罪
    ；又被告三次犯行，時間緊接、方法相同，觸犯構成要件相同之罪名，顯係基於
    概括犯意為之，應依連續犯規定論以一罪，並加重其刑；再公訴人依據被告在警
    詢中之自白起訴載：被告自九十年八月起開始施用安非他命，惟此為被告否認，
    辯稱當時係為配合調查販毒者「阿堯」方為該違背其本意之陳述在卷，本院忖諸
    被告警詢中之自白，既遭被告否認，其自白已有瑕疵，且無證據可資證明其警詢
    中之自白為真，又被告既坦承施用毒品，當無就行為時間故意隱瞞之理，而認其
    開始施用安非他命之時間，應以其在本院所陳述之「被查獲前一星期」即九十一
    年一月二十四日為真，被告自九十年八月間起至九十一年一月二十三日止未施用
    安非他命部分，因檢察官認與前揭施用安非他命之事實有連續犯之裁判上一罪關
    係，故不另為無罪之諭知；另被告於八十三年間曾因違反肅清煙毒條例罪、違反
    麻醉藥品管理條例罪、違反槍砲彈藥刀械管制條例罪，經本院分別判處有期徒刑
    三年一月、七月、三月，應執行有期徒刑三年六月確定，於八十三年七月二十九
    日入監執行至八十四年十月二十四日假釋出獄，其於假釋期間即八十五年間，又
    因違反麻醉藥品管理條例罪、違反槍砲彈藥刀械管制條例罪，經本院分別判處有
    期徒刑七月、三月，應執行有期徒刑八月確定，原假釋撤銷，並於八十八年三月
    十八日入監執行一年十一月七日之殘刑，期滿後接續執行八月之有期徒刑，至九
    十年二月十六日，再因假釋而出獄，迄九十一年一月二十日因縮刑假釋期滿而執
    行完畢，此有台灣台中地方法院檢察署刑案資料查註紀錄表及台灣高等法院被告
    全國前案紀錄表各一份在卷可稽，其於受有期徒刑之執行完畢後，五年以內再犯
    本件有期徒刑以上之罪，為累犯，應依刑法第四十七條規定遞加重其刑。爰審酌
    被告犯後坦認所為、態度尚佳、所為並未積極侵害他人權益，惟一再吸毒悔意不
    堅等一切情狀，量處如主文所示之刑。扣案之安非他命一包（毛重○‧二公克）
    ，依毒品危害防制條例第十八條第一項前段規定，應併予宣告沒收銷燬之，分裝
    管一支、錫箔紙一張，係被告所有供本犯行所用之物，此經被告陳明在卷，依刑
    法第三十八條第一項第二款規定，亦併為沒收之宣告。
據上論斷，應依刑事訴訟法第二百九十九條第一項前段，毒品危害防制條例第十條第
二項、第二十三條第二項前段、第十八條第一項前段，刑法第十一條前段、第五十六
條、第四十七條、第三十八條第一項第二款，判決如主文。
中      華      民      國    九十二    年      一      月    二十八    日
                                        法  官   李  秋  娟
右正本證明與原本無異。
如不服本判決，應於判決送達後十日內向本院提出上訴狀，上訴於臺灣高等法院臺中
分院( 須附繕本 )。
                                        書記官
中      華      民      國    九十二    年      一      月    二十八    日
附錄論罪科刑法條
毒品危害防制條例第十條：
施用第一級毒品者，處六個月以上五年以下有期徒刑。
施用第二級毒品者，處三年以下有期徒刑。


司法院資訊處製作；財團法人民間司法改革基金會備份。
